【裁判字號】    89,易,1190
【裁判日期】    890612
【裁判案由】    竊盜
【裁判全文】
臺灣臺南地方法院刑事判決                        八十九年度易字第一一九號
    公  訴  人  臺灣台南地方法院檢察署檢察官
    被      告  甲○○
右列被告因竊盜案件，經檢察官提起公訴（八十九年度營偵字第四九九號），本院判
決如左：
    主  文
甲○○無罪。
    理  由
一、公訴意旨略以：被告甲○○曾有竊盜、毒品前科，甫於民國（下同）八十六年四
    月二十四日出獄執行完畢（構成累犯），仍不知悔改。被告甲○○竟意圖為自己
    不法之所有，於八十八年六月十五日凌晨某時許，前往臺南縣新營市○○○○○
    段被害人乙○○所有農舍內，趁被害人乙○○不在之際，持事先取得之備用鑰匙
    ，打開農舍大門進入竊得被害人乙○○置放該處之「滿貫大亨」電動玩具ＩＣ板
    三塊。嗣經警據報循線查獲上情。因認被告甲○○涉犯刑法第三百二十條第一項
    之普通竊盜罪嫌云云。
二、按犯罪事實應依證據認定之，無證據不得推定其犯罪事實。又不能證明被告犯罪
    者，應諭知無罪之判決，刑事訴訟法第一百五十四條、第三百零一條第一項分別
    定有明文。次按刑法上之竊盜罪，須意圖為自己或第三人不法之所有，而取他人
    所有物，為其成立要件，若行為人因誤信該物為自己所有，而取得之，即欠缺意
    思要件，縱其結果不免有民事上之侵權責任，要難認為構成刑法上之竊盜罪（最
    高法院二十三年度上字第一八九二號判例參照）。
三、本件訊之被告甲○○固供承於右述時地，將其售與被害人乙○○之ＩＣ板三塊再
    取回之事實，然否認有不法所有之意圖，辯稱：伊所取回之ＩＣ板三塊，係伊於
    八十八年五月間以新台幣（下同）九千元出售給被害人乙○○，被害人乙○○僅
    給付伊三千元，尚積欠六千元；伊因被害人乙○○未將所積欠六千元給付，故將
    ＩＣ板取回，伊於將ＩＣ板取回前曾先告知被害人乙○○，如未能將所積欠六千
    元價金給付，要將ＩＣ板取回等語。經查，被告甲○○所辯上開各情，業經被害
    人乙○○於本院審理時供承在卷（見本院八十九年五月廿九日審理筆錄）。是被
    告將被害人乙○○ＩＣ板取回，顯係為與被害人乙○○所積欠伊之六千元買賣價
    金相抵，被告應無不法所有意圖；且果被告係欲竊取被害人乙○○ＩＣ板，則被
    告應無於取回前，先行通知被害人乙○○知悉，此在在與一般經驗法則有違。是
    被告辯稱其無不法所有意圖，應堪採信。此外，又查無其他積極證據，足認被告
    確有公訴人所指竊盜犯行，揆諸前開說明及判例意旨，本件被告所為尚乏竊盜犯
    行之意思要件，被告所為即與刑法第三百二十條第一項之竊盜要件不符，其行為
    應屬不罰，依法自應為無罪判決之諭知，以符法制。
據上論斷，應依刑事訴訟法第三百零一條第一項後段，判決如主文。
本案經檢察官吳岳輝到庭執行職務
中      華      民      國      八十九      年    六    月    十二      日
  臺灣臺南地方法院刑事第三庭
                                          法  官  董武全
右正本證明與原本無異。
如不服本判決，應於判決送達後十日內，向本院提出上訴狀。
                                          書記官  黃弘儀
中      華      民      國      八十九      年    六    月    十三     日


司法院資訊處製作；財團法人民間司法改革基金會備份。
